---
title: 'TFM. Predicción de ingresos hospitalarios. Exploración y Preparación de datos'
author: "UOC - Master Business Intelligence y Big Data Analytics - TFM (Fermin Cid)"
date: "Junio del 2021"
output:
  html_document:
    highlight: default
    number_sections: yes
    theme: cosmo
    toc: yes
    toc_depth: 2
    includes:
      in_header: 
  pdf_document:
    highlight: zenburn
    toc: yes
  word_document: default
---

```{r setup, include=FALSE}
knitr::opts_chunk$set(echo = TRUE)
```

******
# Carga y transformaciones previas
******

## Carga de paquetes


```{r,eval=TRUE,echo=TRUE,warning=FALSE, message=FALSE}
# Cargamos los paquetes necesarios 

library(lattice)
library(tm)
library(plyr)
library(class)
library(ggplot2)
library('e1071')
library(stringr)
library("corrplot")
library(writexl)
library(dplyr)


```


```{r,eval=TRUE,echo=TRUE,warning=FALSE, message=FALSE}
# Cargamos los paquetes necesarios 

setwd("C:/Users/fermi/UOC/Master UOC. Posgrado en inteligencia de negocio/TFM/Ficheros/Fichero base")
getwd()


```

## Lectura y estructura de datos

Lo primero que debemos es leer los datos del ficheros csv.


```{r,eval=TRUE,echo=TRUE,warning=FALSE, message=FALSE}
# Leemos los datos

diabetic <- read.table(file = 'diabetic_data.csv', sep = ",", header = TRUE)


# Describimos los datos
str(diabetic)

```

## Transformaciones previas

```{r,eval=TRUE,echo=TRUE,warning=FALSE, message=FALSE}
## Transformaciones previas

## Selecciono de cada paciente el primer encuentro

## Ordeno por paciente y encuentro

diabetic <- arrange(diabetic, patient_nbr, encounter_id)

## Elimino duplicados y me quedo con el primer encuentro de cada paciente

diabetic_set <- diabetic[!duplicated(diabetic$patient_nbr),]

## Se eliminan los campos que se consideran no van ser objeto de análisis a priori a efectos del presente TFM, por su no relevancia o por la falta de información (% de missing elevado)

diabetic_set[["encounter_id"]]=NULL 
diabetic_set[["patient_nbr"]]=NULL
diabetic_set[["weight"]]=NULL 
diabetic_set[["payer_code"]]=NULL
diabetic_set[["medical_specialty"]]=NULL

# Variable Raza. Se agrupan los valores ¿ y Other
diabetic_set$race[diabetic_set$race == "?"] <- "Other"

# Variable Género. Se eliminan los registros con valor de genero no determinado
diabetic_set <- diabetic_set[which(diabetic_set$gender!="Unknown/Invalid"),]


# Variable Edad. Tras el análisis preliminar de la relación entre la edad y la transformación logística de la tasa de reingreso del estudio [1] se establecen 3 tramos (< 30 años, entre 30 y 60 años y más de 60 años) generando un nuevo campo.

diabetic_set$age2[diabetic_set$age=="[0-10)"] = "[0-30)"
diabetic_set$age2[diabetic_set$age=="[10-20)"] = "[0-30)"
diabetic_set$age2[diabetic_set$age=="[20-30)"] = "[0-30)"
diabetic_set$age2[diabetic_set$age=="[30-40)"] = "[30-60)"
diabetic_set$age2[diabetic_set$age=="[40-50)"] = "[30-60)"
diabetic_set$age2[diabetic_set$age=="[50-60)"] = "[30-60)"
diabetic_set$age2[diabetic_set$age=="[60-70)"] = "[60-100)"
diabetic_set$age2[diabetic_set$age=="[70-80)"] = "[60-100)"
diabetic_set$age2[diabetic_set$age=="[80-90)"] = "[60-100)"
diabetic_set$age2[diabetic_set$age=="[90-100)"] = "[60-100)"


# Variable diagnóstico primario (diag_1)

diabetic_set$diag_1_2 <- substr(diabetic_set$diag_1, start = 1, stop = 3)
diabetic_set$diag_1_2 <- as.numeric(diabetic_set$diag_1_2)

diabetic_set$diag_1_3[diabetic_set$diag_1_2==250] = "Diabetes"

diabetic_set$diag_1_3[diabetic_set$diag_1_2>=390 & diabetic_set$diag_1_2<=459] = "Circulatorio"
diabetic_set$diag_1_3[diabetic_set$diag_1_2==785] = "Circulatorio"

diabetic_set$diag_1_3[diabetic_set$diag_1_2>=460 & diabetic_set$diag_1_2<=519] = "Respiratorio"
diabetic_set$diag_1_3[diabetic_set$diag_1_2==786] = "Respiratorio"

diabetic_set$diag_1_3[diabetic_set$diag_1_2>=520 & diabetic_set$diag_1_2<=579] = "Digestivo"
diabetic_set$diag_1_3[diabetic_set$diag_1_2==787] = "Digestivo"

diabetic_set$diag_1_3[diabetic_set$diag_1_2>=800 & diabetic_set$diag_1_2<=999] = "Lesión"

diabetic_set$diag_1_3[diabetic_set$diag_1_2>=710 & diabetic_set$diag_1_2<=739] = "Musculoesqueletico"

diabetic_set$diag_1_3[diabetic_set$diag_1_2>=580 & diabetic_set$diag_1_2<=629] = "Genitourinario"
diabetic_set$diag_1_3[diabetic_set$diag_1_2==788] = "Genitourinario"

diabetic_set$diag_1_3[diabetic_set$diag_1_2>=140 & diabetic_set$diag_1_2<=239] = "Neoplasias"

diabetic_set$diag_1_3[is.na(diabetic_set$diag_1_3)] <- "Otros"


# Variable Readmitido. Se generamos una nueva variable objetivo que agrupa la readmisión tardía y la no readmisión en un solo valor "NO"

diabetic_set$readmitted2[diabetic_set$readmitted != "<30"] <- "NO"
diabetic_set$readmitted2[diabetic_set$readmitted == "<30"] <- "SI"

```


```{r,eval=TRUE,echo=TRUE,warning=FALSE, message=FALSE}
str(diabetic_set)


```


******
# Análisis univariante
******

## Variables categóricas


```{r,eval=TRUE,echo=TRUE,warning=FALSE, message=FALSE}

# Distribución de la variable raza

data_ra <- data.frame(table(diabetic_set$race))

df_ra <- data_ra[order(data_ra$Freq, decreasing = TRUE),]


rp <- barplot(df_ra$Freq, 
        xlab="", 
        ylab="",
        ylim=c(0,60000),
        col=c("#8E24AA","#BA68C8","#CE93D8","#E1BEE7","#F3E5F5"),
        cex.axis = 1,
        cex.name = 0.8,
        names.arg = df_ra$Var1
        )
title(main="Distribución por raza", col.main="#4A148C", font.main=1)

text(x=rp, y=df_ra$Freq, labels=round(df_ra$Freq, 1), pos=3, xpd=NA)


```


```{r,eval=TRUE,echo=TRUE,warning=FALSE, message=FALSE}

## Distribución de la variable género

ge1 <- barplot(table(diabetic_set$gender), 
        xlab="", 
        ylab="",
        ylim=c(0,50000),
        col=c("#5A8BB7", "#B9DDF1")
        )
title(main="Distribución por género", col.main="#2C5985", font.main=1)

text(x=ge1, y=table(diabetic_set$gender), labels=round(table(diabetic_set$gender), 1), pos=3, xpd=NA)

text(x=ge1, y=table(diabetic_set$gender),labels=paste0(round(prop.table(table(diabetic_set$gender))*100),'%'),pos=1)


```

```{r,eval=TRUE,echo=TRUE,warning=FALSE, message=FALSE}

# Distribución por edad 1/2

age <- barplot(table(diabetic_set$age), 
        xlab="", 
        ylab="",
        ylim=c(0,20000),
        col=c("#FFF3E0","#FFE0B2","#FFCC80","#FFB74D","#FFA726","#FF9800","#FB8C00","#F57C00","#FB8C00","#FF9800"),
        las=2
        )
title(main="Distribución por tramos de edad 1/2", col.main="#9E3D22", font.main=1)

text(x=age, y=table(diabetic_set$age), labels=round(table(diabetic_set$age), 1), pos=3, xpd=NA)

```


```{r,eval=TRUE,echo=TRUE,warning=FALSE, message=FALSE}
# Distribución por edad 2/2

age2 <- barplot(table(diabetic_set$age2), 
        xlab="", 
        ylab="",
        ylim=c(0,50000),
        col=c("#FFCC80","#FFA726","#F57C00")
        )
title(main="Distribución por tramos de edad 2/2", col.main="#9E3D22", font.main=1)

text(x=age2, y=table(diabetic_set$age2), labels=round(table(diabetic_set$age2), 1), pos=3, xpd=NA)

text(x=age2, y=table(diabetic_set$age2),labels=paste0(round(prop.table(table(diabetic_set$age2))*100),'%'),pos=1)



```

```{r,eval=TRUE,echo=TRUE,warning=FALSE, message=FALSE}
# Distribución por diagnóstico primario

data <- data.frame(table(diabetic_set$diag_1_3))

df <- data[order(data$Freq, decreasing = TRUE),]


diag2 <- barplot(df$Freq, 
        xlab="", 
        ylab="",
        ylim=c(0,25000),
        col=c("#C62828","#D32F2F","#E53935","#F44336","#EF5350","#E57373","#EF9A9A","#FFCDD2","#FFEBEE"),
        cex.axis = 1,
        cex.name = 0.8,
        las = 2,
        names.arg = df$Var1
        )
title(main="Distribución por Diagnóstico primario", col.main="#B71C1C", font.main=1)

text(x=diag2, y=df$Freq, labels=round(df$Freq, 1), pos=3, xpd=NA)

text(x=diag2, y=df$Freq,labels=paste0(round((prop.table(df$Freq))*100),'%'),pos=1)


```

```{r,eval=TRUE,echo=TRUE,warning=FALSE, message=FALSE}
# Distribución de MEdicamentos para la diabetes (diabetesMed) // Cambio de medicamentos (change) 

par(mfrow=c(1,2))

data_dia <- data.frame(table(diabetic_set$diabetesMed))
dr_dia <- data_dia[order(data_dia$Freq, decreasing = TRUE),]


ra_dia <- barplot(dr_dia$Freq, 
        xlab="", 
        ylab="",
        ylim=c(0,60000),
        col=c("#8A5D86","#EEC9E5"),
        names.arg = dr_dia$Var1
        )
title(main="Medicación Diabetes", col.main="#7C4D79", font.main=1.5)
text(x=ra_dia, y=dr_dia$Freq, labels=round(dr_dia$Freq, 1), pos=3, xpd=NA)

text(x=ra_dia, y=dr_dia$Freq,labels=paste0(round((prop.table(dr_dia$Freq))*100),'%'),pos=1)


#####
data_ch <- data.frame(table(diabetic_set$change))
dr_ch <- data_ch[order(data_ch$Freq, decreasing = TRUE),]


ra_ch <- barplot(dr_ch$Freq, 
        xlab="", 
        ylab="",
        ylim=c(0,60000),
        col=c("#3585A6","#BCE4D8"),
        names.arg = dr_ch$Var1
        )
title(main="Cambio Medicación", col.main="#2C5985", font.main=1.5)
text(x=ra_ch, y=dr_ch$Freq, labels=round(dr_ch$Freq, 1), pos=3, xpd=NA)

text(x=ra_ch, y=dr_ch$Freq,labels=paste0(round((prop.table(dr_ch$Freq))*100),'%'),pos=1)



```

```{r,eval=TRUE,echo=TRUE,warning=FALSE, message=FALSE}

# Distribución de la prueba Hb1AC"

data_t <- data.frame(table(diabetic_set$A1Cresult))

df_t <- data_t[order(data_t$Freq, decreasing = TRUE),]


test <- barplot(df_t$Freq, 
        xlab="", 
        ylab="",
        ylim=c(0,60000),
        col=c("#24693D","#509B51","#92D282","#B3E0A6"),
        cex.axis = 1,
        cex.name = 0.8,
        names.arg = df_t$Var1
        )
title(main="Distribución por realización Test Hb1Ac", col.main="#2C7E41", font.main=1)

text(x=test, y=df_t$Freq, labels=round(df_t$Freq, 1), pos=3, xpd=NA)

text(x=test, y=df_t$Freq,labels=paste0('                        (', round((prop.table(df_t$Freq))*100),'%)'),pos=3)

```

```{r,eval=TRUE,echo=TRUE,warning=FALSE, message=FALSE}

# Distribución de la variable readmisión

par(mfrow=c(1,2))

data_re <- data.frame(table(diabetic_set$readmitted))
dr <- data_re[order(data_re$Freq, decreasing = TRUE),]


ra <- barplot(dr$Freq, 
        xlab="", 
        ylab="",
        ylim=c(0,75000),
        col=c("#376491","#5F90BB","#B9DDF1"),
        names.arg = dr$Var1
        )
title(main="Nivel de readmisiones 1/2", col.main="#2C5985", font.main=1.5)
text(x=ra, y=dr$Freq, labels=round(dr$Freq, 1), pos=3, xpd=NA)

text(x=ra, y=dr$Freq,labels=paste0(round((prop.table(dr$Freq))*100),'%'),pos=1)

ra2 <- barplot(table(diabetic_set$readmitted2), 
        xlab="", 
        ylab="",
        ylim=c(0,75000),
        col=c("#376491","#B9DDF1")
        )
title(main="Nivel de readmisiones 2/2", col.main="#2C5985", font.main=1.5)

text(x=ra2, y=table(diabetic_set$readmitted2), labels=round(table(diabetic_set$readmitted2), 1), pos=3, xpd=NA)

text(x=ra2, y=table(diabetic_set$readmitted2),labels=paste0(round(prop.table(table(diabetic_set$readmitted2))*100),'%'),pos=1)


```




## Variables numéricas

El objetivo es utilizar la información cuantitativa.
Para ello, en primer lugar, definimos la base de datos con las variables cuantitativas, el resto de variables pueden servir para caracterizar los grupos formados.


```{r,eval=TRUE,echo=TRUE,warning=FALSE, message=FALSE}

numericas<-diabetic_set[,c("time_in_hospital","num_lab_procedures","num_procedures","num_medications","number_outpatient","number_emergency","number_inpatient","number_diagnoses")]

```


```{r,eval=TRUE,echo=TRUE,warning=FALSE, message=FALSE}
# calculamos los descriptivos univariables de las variables numéricas del fichero
summary(numericas)

```



```{r,eval=TRUE,echo=TRUE,warning=FALSE, message=FALSE}
# Representamos gráficamente las variables del fichero mediante histogramas

#Tiempo en el hospital

f1 <- hist(numericas$time_in_hospital, main="Histograma Tiempo en el hospital", xlab="Duración hospitalización", ylab = "Frecuencia absoluta", col = "#5586B3", labels = TRUE, ylim=c(0,25000)) 

```


```{r,eval=TRUE,echo=TRUE,warning=FALSE, message=FALSE}
f1

```


```{r,eval=TRUE,echo=TRUE,warning=FALSE, message=FALSE}
#Pruebas de laboratorio

f2 <- hist(numericas$num_lab_procedures, main="Histograma Pruebas de laboratorio", xlab="Número de pruebas de laboratorio", ylab = "Frecuencia absoluta", col = "#4B974F", labels = TRUE, ylim=c(0,20000)) 


```


```{r,eval=TRUE,echo=TRUE,warning=FALSE, message=FALSE}

f2

```


```{r,eval=TRUE,echo=TRUE,warning=FALSE, message=FALSE}

#Procedimientos diferentes de pruebas de laboratorio

f3 <- hist(numericas$num_procedures, main="Histograma de procedimientos diferentes de pruebas laboratorio", xlab="Número de procedimientos", ylab = "Frecuencia absoluta", col = "#B57FA4", labels = TRUE, ylim=c(0,50000), breaks=6) 



```


```{r,eval=TRUE,echo=TRUE,warning=FALSE, message=FALSE}

f3

```


```{r,eval=TRUE,echo=TRUE,warning=FALSE, message=FALSE}

#Número de genéricos distintos administrados durante el encuentro

f4 <- hist(numericas$num_medications, main="Histograma de medicamentes genéricos suministrados", xlab="Número de medicamentos", ylab = "Frecuencia absoluta", col = "#3A95B1", labels = TRUE, ylim=c(0,25000)) 


```


```{r,eval=TRUE,echo=TRUE,warning=FALSE, message=FALSE}

f4

```


```{r,eval=TRUE,echo=TRUE,warning=FALSE, message=FALSE}


#Número de visitas ambulatorias año anterior al ingreso

f5 <- hist(numericas$number_outpatient, main="Histograma de visitas ambulatorias año anterior", xlab="Visitas ambulatorias", ylab = "Frecuencia absoluta", col = "#DD5647", labels = TRUE, ylim=c(0,75000), breaks = 15)

```


```{r,eval=TRUE,echo=TRUE,warning=FALSE, message=FALSE}
f5


```

```{r,eval=TRUE,echo=TRUE,warning=FALSE, message=FALSE}

#Número de visitas a emergencias año anterior al ingreso

f6 <- hist(numericas$number_emergency, main="Histograma de visitas a urgencias año anterior", xlab="Visitas a urgencias", ylab = "Frecuencia absoluta", col = "#F26952", labels = TRUE, ylim=c(0,75000)) 

```

```{r,eval=TRUE,echo=TRUE,warning=FALSE, message=FALSE}

f6

```


```{r,eval=TRUE,echo=TRUE,warning=FALSE, message=FALSE}

#Número de visitas hospitalarias año anterior al ingreso

f7 <- hist(numericas$number_inpatient, main="Histograma de visitas hospitalarias", xlab="Visitas hospitalarias", ylab = "Frecuencia absoluta", col = "#CD9ABC", labels = TRUE, ylim=c(0,65000)) 

```


```{r,eval=TRUE,echo=TRUE,warning=FALSE, message=FALSE}

f7

```



```{r,eval=TRUE,echo=TRUE,warning=FALSE, message=FALSE}

#Número de diagnósticos ingresados al sistema

f8 <- hist(numericas$number_diagnoses, main="Histograma de diagnósticos", xlab="Visitas hospitalarias", ylab = "Frecuencia absoluta", col = "#C58862", labels = TRUE, ylim=c(0,35000)) 

```



```{r,eval=TRUE,echo=TRUE,warning=FALSE, message=FALSE}

f8

```





******
# Análisis bi-variante
******

## Variables numéricas - correlaciones


```{r,eval=TRUE,echo=TRUE,warning=FALSE, message=FALSE}
# Estudiamos la relación entre variables numéricas mediante correlaciones
# Observamos que entre las variables numéricas no hay correlaciones significativas

numericas.cor <- cor(numericas, method = "pearson")
round(numericas.cor, digits = 2)

```



```{r,eval=TRUE,echo=TRUE,warning=FALSE, message=FALSE}

# Representación gráfica de la matriz de correlacion

col <- colorRampPalette(c("#BB4444", "#EE9988", "#FFFFFF", "#77AADD", "#4477AA"))

corrplot(numericas.cor, method ="shade", shade.col = NA, tl.col = "black", tl.srt = 45, col = col(200), addCoef.col = "black", order ="AOE")

# Los coeficientes de correlación más elevados (>0.4) se encuentran entre las variables:
# time_in_hospital y num_medications
# num_procedures y num_medications


```



## Análisis Anova



```{r,eval=TRUE,echo=TRUE,warning=FALSE, message=FALSE}
summary(aov(time_in_hospital ~ race,     data = diabetic_set))
summary(aov(time_in_hospital ~ gender,   data = diabetic_set))
summary(aov(time_in_hospital ~ age2,     data = diabetic_set))
summary(aov(time_in_hospital ~ readmitted2,     data = diabetic_set))
summary(aov(time_in_hospital ~ admission_type_id,     data = diabetic_set))
summary(aov(time_in_hospital ~ discharge_disposition_id,     data = diabetic_set))
summary(aov(time_in_hospital ~ admission_source_id,     data = diabetic_set))
summary(aov(time_in_hospital ~ diag_1_3,     data = diabetic_set))
summary(aov(time_in_hospital ~ max_glu_serum,     data = diabetic_set))
summary(aov(time_in_hospital ~ A1Cresult,     data = diabetic_set))
summary(aov(time_in_hospital ~ change,     data = diabetic_set))
summary(aov(time_in_hospital ~ diabetesMed,     data = diabetic_set))
summary(aov(time_in_hospital ~ readmitted2,     data = diabetic_set))


summary(aov(num_lab_procedures ~ race,     data = diabetic_set))
summary(aov(num_lab_procedures ~ gender,     data = diabetic_set))
summary(aov(num_lab_procedures ~ age2,     data = diabetic_set))
summary(aov(num_lab_procedures ~ readmitted2,     data = diabetic_set))
summary(aov(num_lab_procedures ~ admission_type_id,     data = diabetic_set))
summary(aov(num_lab_procedures ~ discharge_disposition_id,     data = diabetic_set))
summary(aov(num_lab_procedures ~ admission_source_id,     data = diabetic_set))
summary(aov(num_lab_procedures ~ diag_1_3,     data = diabetic_set))
summary(aov(num_lab_procedures ~ max_glu_serum,     data = diabetic_set))
summary(aov(num_lab_procedures ~ A1Cresult,     data = diabetic_set))
summary(aov(num_lab_procedures ~ change,     data = diabetic_set))
summary(aov(num_lab_procedures ~ diabetesMed,     data = diabetic_set))
summary(aov(num_lab_procedures ~ readmitted2,     data = diabetic_set))

summary(aov(num_procedures ~ race,     data = diabetic_set))
summary(aov(num_procedures ~ gender,     data = diabetic_set))
summary(aov(num_procedures ~ age2,     data = diabetic_set))
summary(aov(num_procedures ~ readmitted2,     data = diabetic_set))
summary(aov(num_procedures ~ admission_type_id,     data = diabetic_set))
summary(aov(num_procedures ~ discharge_disposition_id,     data = diabetic_set))
summary(aov(num_procedures ~ admission_source_id,     data = diabetic_set))
summary(aov(num_procedures ~ diag_1_3,     data = diabetic_set))
summary(aov(num_procedures ~ max_glu_serum,     data = diabetic_set))
summary(aov(num_procedures ~ A1Cresult,     data = diabetic_set))
summary(aov(num_procedures ~ change,     data = diabetic_set))
summary(aov(num_procedures ~ diabetesMed,     data = diabetic_set))
summary(aov(num_procedures ~ readmitted2,     data = diabetic_set))

summary(aov(num_medications ~ race,     data = diabetic_set))
summary(aov(num_medications ~ gender,     data = diabetic_set))
summary(aov(num_medications ~ age2,     data = diabetic_set))
summary(aov(num_medications ~ readmitted2,     data = diabetic_set))
summary(aov(num_medications ~ admission_type_id,     data = diabetic_set))
summary(aov(num_medications ~ discharge_disposition_id,     data = diabetic_set))
summary(aov(num_medications ~ admission_source_id,     data = diabetic_set))
summary(aov(num_medications ~ diag_1_3,     data = diabetic_set))
summary(aov(num_medications ~ max_glu_serum,     data = diabetic_set))
summary(aov(num_medications ~ A1Cresult,     data = diabetic_set))
summary(aov(num_medications ~ change,     data = diabetic_set))
summary(aov(num_medications ~ diabetesMed,     data = diabetic_set))
summary(aov(num_medications ~ readmitted2,     data = diabetic_set))

summary(aov(number_outpatient ~ race,     data = diabetic_set))
summary(aov(number_outpatient ~ gender,     data = diabetic_set))
summary(aov(number_outpatient ~ age2,     data = diabetic_set))
summary(aov(number_outpatient ~ readmitted2,     data = diabetic_set))
summary(aov(number_outpatient ~ admission_type_id,     data = diabetic_set))
summary(aov(number_outpatient ~ discharge_disposition_id,     data = diabetic_set))
summary(aov(number_outpatient ~ admission_source_id,     data = diabetic_set))
summary(aov(number_outpatient ~ diag_1_3,     data = diabetic_set))
summary(aov(number_outpatient ~ max_glu_serum,     data = diabetic_set))
summary(aov(number_outpatient ~ A1Cresult,     data = diabetic_set))
summary(aov(number_outpatient ~ change,     data = diabetic_set))
summary(aov(number_outpatient ~ diabetesMed,     data = diabetic_set))
summary(aov(number_outpatient ~ readmitted2,     data = diabetic_set))

summary(aov(number_emergency ~ race,     data = diabetic_set))
summary(aov(number_emergency ~ gender,     data = diabetic_set))
summary(aov(number_emergency ~ age2,     data = diabetic_set))
summary(aov(number_emergency ~ readmitted2,     data = diabetic_set))
summary(aov(number_emergency ~ admission_type_id,     data = diabetic_set))
summary(aov(number_emergency ~ discharge_disposition_id,     data = diabetic_set))
summary(aov(number_emergency ~ admission_source_id,     data = diabetic_set))
summary(aov(number_emergency ~ diag_1_3,     data = diabetic_set))
summary(aov(number_emergency ~ max_glu_serum,     data = diabetic_set))
summary(aov(number_emergency ~ A1Cresult,     data = diabetic_set))
summary(aov(number_emergency ~ change,     data = diabetic_set))
summary(aov(number_emergency ~ diabetesMed,     data = diabetic_set))
summary(aov(number_emergency ~ readmitted2,     data = diabetic_set))

summary(aov(number_inpatient ~ race,     data = diabetic_set))
summary(aov(number_inpatient ~ gender,     data = diabetic_set))
summary(aov(number_inpatient ~ age2,     data = diabetic_set))
summary(aov(number_inpatient ~ readmitted2,     data = diabetic_set))
summary(aov(number_inpatient ~ admission_type_id,     data = diabetic_set))
summary(aov(number_inpatient ~ discharge_disposition_id,     data = diabetic_set))
summary(aov(number_inpatient ~ admission_source_id,     data = diabetic_set))
summary(aov(number_inpatient ~ diag_1_3,     data = diabetic_set))
summary(aov(number_inpatient ~ max_glu_serum,     data = diabetic_set))
summary(aov(number_inpatient ~ A1Cresult,     data = diabetic_set))
summary(aov(number_inpatient ~ change,     data = diabetic_set))
summary(aov(number_inpatient ~ diabetesMed,     data = diabetic_set))
summary(aov(number_inpatient ~ readmitted2,     data = diabetic_set))

summary(aov(number_diagnoses ~ race,     data = diabetic_set))
summary(aov(number_diagnoses ~ gender,     data = diabetic_set))
summary(aov(number_diagnoses ~ age2,     data = diabetic_set))
summary(aov(number_diagnoses ~ readmitted2,     data = diabetic_set))
summary(aov(number_diagnoses ~ admission_type_id,     data = diabetic_set))
summary(aov(number_diagnoses ~ discharge_disposition_id,     data = diabetic_set))
summary(aov(number_diagnoses ~ admission_source_id,     data = diabetic_set))
summary(aov(number_diagnoses ~ diag_1_3,     data = diabetic_set))
summary(aov(number_diagnoses ~ max_glu_serum,     data = diabetic_set))
summary(aov(number_diagnoses ~ A1Cresult,     data = diabetic_set))
summary(aov(number_diagnoses ~ change,     data = diabetic_set))
summary(aov(number_diagnoses ~ diabetesMed,     data = diabetic_set))
summary(aov(number_diagnoses ~ readmitted2,     data = diabetic_set))


```




```{r,eval=TRUE,echo=TRUE,warning=FALSE, message=FALSE}
bwplot(diabetic_set$time_in_hospital ~ as.factor(diabetic_set$race))

```



```{r,eval=TRUE,echo=TRUE,warning=FALSE, message=FALSE}
par(mfrow=c(1,2))
boxplot(diabetic_set$time_in_hospital~diabetic_set$age2, main=" Tiempo vs Edad", 
xlab="Edad", ylab="Tiempo hospital", border=c("blue","green","#FF0099"))

boxplot(diabetic_set$time_in_hospital~diabetic_set$gender, main="Tiempo vs Género", 
xlab="Género", ylab="Tiempo hospital", border=c("blue","green"))


```

******
# Codificación de las variables categóricas
******




```{r}

diabetic_set2 <- diabetic_set

diabetic_set2$race <- as.factor(diabetic_set2$race)
diabetic_set2$gender <- as.factor(diabetic_set2$gender)
diabetic_set2$age <- as.factor(diabetic_set2$age)

#diabetic_set2$discharge_disposition_id <- as.factor(diabetic_set2$discharge_disposition_id)
#diabetic_set2$admission_source_id <- as.factor(diabetic_set2$admission_source_id)

diabetic_set2$diag_1 <- as.factor(diabetic_set2$diag_1)
diabetic_set2$diag_2 <- as.factor(diabetic_set2$diag_2)
diabetic_set2$diag_3 <- as.factor(diabetic_set2$diag_3)
diabetic_set2$max_glu_serum <- as.factor(diabetic_set2$max_glu_serum)
diabetic_set2$A1Cresult <- as.factor(diabetic_set2$A1Cresult)
diabetic_set2$metformin <- as.factor(diabetic_set2$metformin)
diabetic_set2$repaglinide <- as.factor(diabetic_set2$repaglinide)
diabetic_set2$nateglinide <- as.factor(diabetic_set2$nateglinide)
diabetic_set2$chlorpropamide <- as.factor(diabetic_set2$chlorpropamide)
diabetic_set2$glimepiride <- as.factor(diabetic_set2$glimepiride)
diabetic_set2$acetohexamide <- as.factor(diabetic_set2$acetohexamide)
diabetic_set2$glipizide <- as.factor(diabetic_set2$glipizide)
diabetic_set2$glyburide <- as.factor(diabetic_set2$glyburide)
diabetic_set2$tolbutamide <- as.factor(diabetic_set2$tolbutamide)
diabetic_set2$pioglitazone <- as.factor(diabetic_set2$pioglitazone)
diabetic_set2$rosiglitazone <- as.factor(diabetic_set2$rosiglitazone)
diabetic_set2$acarbose <- as.factor(diabetic_set2$acarbose)
diabetic_set2$miglitol <- as.factor(diabetic_set2$miglitol)
diabetic_set2$troglitazone <- as.factor(diabetic_set2$troglitazone)
diabetic_set2$tolazamide <- as.factor(diabetic_set2$tolazamide)
diabetic_set2$examide <- as.factor(diabetic_set2$examide)
diabetic_set2$citoglipton <- as.factor(diabetic_set2$citoglipton)

diabetic_set2$insulin <- as.factor(diabetic_set2$insulin)
diabetic_set2$glyburide.metformin <- as.factor(diabetic_set2$glyburide.metformin)
diabetic_set2$glipizide.metformin <- as.factor(diabetic_set2$glipizide.metformin)
diabetic_set2$glimepiride.pioglitazone <- as.factor(diabetic_set2$glimepiride.pioglitazone)
diabetic_set2$metformin.rosiglitazone <- as.factor(diabetic_set2$metformin.rosiglitazone)
diabetic_set2$metformin.pioglitazone <- as.factor(diabetic_set2$metformin.pioglitazone)

diabetic_set2$change <- as.factor(diabetic_set2$change)
diabetic_set2$diabetesMed <- as.factor(diabetic_set2$diabetesMed)
diabetic_set2$readmitted <- as.factor(diabetic_set2$readmitted)

diabetic_set2$age2 <- as.factor(diabetic_set2$age2)

#diabetic_set2$diag_1_2 <- as.factor(diabetic_set2$diag_1_2)

diabetic_set2$diag_1_3 <- as.factor(diabetic_set2$diag_1_3)
diabetic_set2$readmitted2 <- as.factor(diabetic_set2$readmitted2)


# Asignación de valores a las columnas categoricas


diabetic_set2$race_num<- as.integer(diabetic_set2$race)
diabetic_set2$gender_num<- as.integer(diabetic_set2$gender)
diabetic_set2$age_num<- as.integer(diabetic_set2$age)

#diabetic_set2$discharge_disposition_id_num<- as.integer(diabetic_set2$discharge_disposition_id)
#diabetic_set2$admission_source_id_num<- as.integer(diabetic_set2$admission_source_id)

diabetic_set2$diag_1_num<- as.integer(diabetic_set2$diag_1)
diabetic_set2$diag_2_num<- as.integer(diabetic_set2$diag_2)
diabetic_set2$diag_3_num<- as.integer(diabetic_set2$diag_3)
diabetic_set2$max_glu_serum_num<- as.integer(diabetic_set2$max_glu_serum)
diabetic_set2$A1Cresult_num<- as.integer(diabetic_set2$A1Cresult)
diabetic_set2$metformin_num<- as.integer(diabetic_set2$metformin)
diabetic_set2$repaglinide_num<- as.integer(diabetic_set2$repaglinide)
diabetic_set2$nateglinide_num<- as.integer(diabetic_set2$nateglinide)
diabetic_set2$chlorpropamide_num<- as.integer(diabetic_set2$chlorpropamide)
diabetic_set2$glimepiride_num<- as.integer(diabetic_set2$glimepiride)
diabetic_set2$acetohexamide_num<- as.integer(diabetic_set2$acetohexamide)
diabetic_set2$glipizide_num<- as.integer(diabetic_set2$glipizide)
diabetic_set2$glyburide_num<- as.integer(diabetic_set2$glyburide)
diabetic_set2$tolbutamide_num<- as.integer(diabetic_set2$tolbutamide)
diabetic_set2$pioglitazone_num<- as.integer(diabetic_set2$pioglitazone)
diabetic_set2$rosiglitazone_num<- as.integer(diabetic_set2$rosiglitazone)
diabetic_set2$acarbose_num<- as.integer(diabetic_set2$acarbose)
diabetic_set2$miglitol_num<- as.integer(diabetic_set2$miglitol)
diabetic_set2$troglitazone_num<- as.integer(diabetic_set2$troglitazone)
diabetic_set2$tolazamide_num<- as.integer(diabetic_set2$tolazamide)
diabetic_set2$examide_num<- as.integer(diabetic_set2$examide)
diabetic_set2$citoglipton_num<- as.integer(diabetic_set2$citoglipton)
diabetic_set2$insulin_num<- as.integer(diabetic_set2$insulin)
diabetic_set2$glyburide.metformin_num<- as.integer(diabetic_set2$glyburide.metformin)
diabetic_set2$glipizide.metformin_num<- as.integer(diabetic_set2$glipizide.metformin)
diabetic_set2$glimepiride.pioglitazone_num<- as.integer(diabetic_set2$glimepiride.pioglitazone)
diabetic_set2$metformin.rosiglitazone_num<- as.integer(diabetic_set2$metformin.rosiglitazone)
diabetic_set2$metformin.pioglitazone_num<- as.integer(diabetic_set2$metformin.pioglitazone)

diabetic_set2$change_num<- as.integer(diabetic_set2$change)
diabetic_set2$diabetesMed_num<- as.integer(diabetic_set2$diabetesMed)
diabetic_set2$readmitted_num<- as.integer(diabetic_set2$readmitted)
diabetic_set2$age2_num<- as.integer(diabetic_set2$age2)

#diabetic_set2$diag_1_2_num<- as.integer(diabetic_set2$diag_1_2)

diabetic_set2$diag_1_3_num<- as.integer(diabetic_set2$diag_1_3)
diabetic_set2$readmitted2_num<- as.integer(diabetic_set2$readmitted2)

diabetic_set2$readmitted2_num[diabetic_set2$readmitted2_num == 1] = 0
diabetic_set2$readmitted2_num[diabetic_set2$readmitted2_num == 2] = 1

str(diabetic_set2)


```


******
# Exportación a ficheros .xlsx y .csv
******



```{r,eval=TRUE,echo=TRUE,warning=FALSE, message=FALSE}

# Guardar en .xlsx y .csv

# Todas las columnas

write_xlsx(x = diabetic_set2, path = "diabetic_set.xlsx", col_names = TRUE)

getwd()
write.csv(diabetic_set2,"diabetic_set.csv", row.names = FALSE)


# Selección de las columnas numéricas

diabetic_set_f <- diabetic_set2[,c("race_num","gender_num","age_num","admission_type_id","discharge_disposition_id","admission_source_id","time_in_hospital","num_lab_procedures","num_procedures","num_medications","number_outpatient","number_emergency","number_inpatient","number_diagnoses","max_glu_serum_num","A1Cresult_num","metformin_num","repaglinide_num","nateglinide_num","chlorpropamide_num","glimepiride_num","acetohexamide_num","glipizide_num","glyburide_num","tolbutamide_num","pioglitazone_num","rosiglitazone_num","acarbose_num","miglitol_num","troglitazone_num","tolazamide_num","examide_num","citoglipton_num","insulin_num","glyburide.metformin_num","glipizide.metformin_num","glimepiride.pioglitazone_num","metformin.rosiglitazone_num","metformin.pioglitazone_num","change_num","diabetesMed_num","readmitted_num","age2_num","diag_1_3_num","readmitted2_num")]

write_xlsx(x = diabetic_set_f, path = "diabetic_num.xlsx", col_names = TRUE)
write.csv(diabetic_set_f,"diabetic_num.csv", row.names = FALSE)

```

